# 处置子公司股权，但不丧失控制权，合并报表处理

提问人：stoneinsea 时间：2015-02-21 14:07:57
准则中规定，处置子公司股权，但不丧失控制权的情况下，个别报表将取得价款与账面投资成本差额确认投资收益；合并报表将取得价款与按比例享有净资产份额的差额冲减资本公积。具体处理时，在合并报表上，是否要将个别报表确认的投资收益冲回？将取得价款与按比例享有净资产份额的差额冲减资本公积，这个调整分录怎样写？？ 哎，一头雾水呀，请高手指导，谢谢！

回答人：chenyiwei
合并报表层面，应将个别报表中确认的投资处置损益冲回，同时按合并报表准则第四十九条规定的公式计算出调整资本公积的金额，调整合并报表层面的资本公积。这两者的差额通常是被处置的少数股权在处置日之前对应的损益调整或其他综合收益份额，在抵销分录中通常体现为年初未分配利润、其他综合收益、本期投资收益等项目。

提问人：wafehome 时间：2015-03-03 15:49:54
请教陈版，关于现金流应该如何处理，单体是否将其确认为收回投资及取得投资收益收到的现金，合并层面是否为收到其他筹资活动？谢谢！

回答人：chenyiwei
是。